Minutes et répertoires du notaire François LEFORT, 20 octobre 1842 - 31 mars 1865 (étude XXIX)
Archives nationales
- Minutes de François LEFORT, août 1842 - janvier 1881; MC/ET/XXIX/1089 - MC/ET/XXIX/1531
  - Minutes. 1851, avril - mai, avril - mai 1851; MC/ET/XXIX/1136
    - Obligation, emprunt, 3500f., 24 avril 1851; MC/ET/XXIX/1136
      Domicile: Paris (Paris) rue de Laval, 29.
      Relations: cautionne (e)(s) par l'intervenant 04.
      Nom, qualité: (M.) Chenault, Pierre.
      Profession: banquier, Orleans (Loiret).
      Domicile: Orleans (Loiret).
      Nom, qualité: (M.) Guerin, Auguste.
      Nom, qualité: (Mme ou Mlle) Portal, Marie Therese.
      Profession: imprimeuse sur tissus, Paris.
      Domicile: Paris (Paris) cour Batave, 18.
      Relations: veuve de l'intervenant 5, veuve de l'intervenant 6.
      Nom, qualité: (M.) Maubert, Marc Antoine.
      Relations: père de l'intervenant 1.
      Intervenant 6, indirect:
      Nom, qualité: (M.) Mouton, Jean Louis Albert.
    - Bail, boutique et appartement, 1600f, Paris (Paris) rue du Cherche-Midi, 56 X rue Saint-Placide, 24., 26 avril 1851; MC/ET/XXIX/1136
      Nom, qualité: (M.) Roger, Julien.
      Domicile: Paris (Paris) rue du Cherche-Midi, 56.
      Nom, qualité: (M.) Turquin, Charles Joseph.
      Profession: epicier, Paris.
      Domicile: Paris (Paris) rue du Cherche-Midi, 56
    - Mainlevee, hypotheque., 26 avril 1851; MC/ET/XXIX/1136
      Nom, qualité: (M.) Brazil, Francois Philippe.
      Domicile: Paris (Paris) rue Culture-Ste-Catherine, 46.
      Nom, qualité: (M.) Saint-Martin de, Charles Aime.
      Domicile: Paris (Paris) rue Saint-Honore, 422.
      Nom, qualité: (M.) Horner, Francois Jean.
      Domicile: Paris (Paris) rue de Varenne-St-Germain, 36
    - Quittance, reglement de dette, 55000f., 26 avril 1851; MC/ET/XXIX/1136
    - Succession, notoriete., 28 avril 1851; MC/ET/XXIX/1136
      Nom, qualité: (M.) Mettrier, Joseph.
      Profession: garcon de salle à la chambre des deputes (ancien), Paris.
      Domicile: Grenelle (Paris) boulevard de la Canette, 27.
      Nom, qualité: (Mme ou Mlle) Delaplanche, Marie Anne.
    - Vente, mobilier pour remboursement des créanciers de l'oeuvre de sainte-adelaide, 11000f., 29 avril 1851; MC/ET/XXIX/1136
      Nom, qualité: (Mme ou Mlle) Robertson-Clark, Catherine Marie Adelaide.
      Domicile: Paris (Paris) rue du Dragon, 13.
      Nom, qualité: (M.) Rivallie, Jean.
      Profession: medecin, Paris.
      Nom, qualité: (Mme ou Mlle) Fort, Louise Adele Jenny.
      Domicile: Paris (Paris) rue de Monceau, 21.
      Nom: Congregation Des Soeurs De Saint-Joseph.
      Domicile: Bourg (Ain)
    - Donation, maison jardin et mobilier, Vaugirard (Paris) impasse Fondary, 5., 29 avril 1851; MC/ET/XXIX/1136
      Nom, qualité: (Mme ou Mlle) Auvray, Marie Madeleine.
      Domicile: Vaugirard (Paris).
      Nom, qualité: (M.) Perriguey, Jean Claude.
      Nom, qualité: (Mme ou Mlle) Auvray, Denise Rosalie.
      Domicile: Vaugirard (Paris) rue de Sevres, 150.
      Relations: niece de l'intervenant 1, épouse de l'intervenant 4.
      Nom, qualité: (M.) Uze, Jean Francois.
      Profession: maraicher, Paris.
      Domicile: Vaugirard (Paris) rue de Sevres, 150
    - Mainlevee, hypotheque sur terres, Beaumont-en-Veron, savigny-en-Veron (37, 37) Maflon., 29 avril 1851; MC/ET/XXIX/1136
      Domicile: Paris (Paris) rue de la Madeleine, 17.
    - Procuration acte, remise des meubles d'un appartement, Paris (Paris) rue Saint-Andre-des-Arts, 7., 29 avril 1851; MC/ET/XXIX/1136
      Nom, qualité: (M.) Bezanger, Jean Jacques Marie.
      Profession: fabricant de papier vegetal, Paris.
      Domicile: Paris (Paris) rue Saint-Andre-des-Arts, 7.
      Nom, qualité: (M.) Cochet, Francois Remy Napoleon.
      Profession: typographe, Paris.
      Domicile: Paris (Paris) rue Vaneau, 56
    - Procuration acte, constitution de dot., 30 avril 1851; MC/ET/XXIX/1136
      Nom, qualité: (M.) Loreilhe, Jean.
      Profession: chef d'escadron d'etat-major (ancien).
      Domicile: Paris (Paris) rue du Pont-de-Lodi, 5.
      Nom, qualité: (Mme ou Mlle) Duverger, Marie Henriette.
      Domicile: Paris (Paris) rue de l'Union, 35.
    - Succession, notoriete., 1er mai 1851; MC/ET/XXIX/1136
      Profession: ministre plenipotentiaire(ancien), Paris.
      Domicile: Paris (Paris) rue Neuve-du-Luxembourg, 41
    - Obligation, emprunt, 138200f., 1er mai 1851; MC/ET/XXIX/1136
      Nom, qualité: (M.) Mannoury, Simeon.
      Profession: propriétaire, négociant (ancien).
      Domicile: Paris (Paris) quai Voltaire, 15.
      Nom, qualité: (M.) Legentil, Alexandre Felix.
      Domicile: Paris (Paris) rue de Maradis-Poissonniere, 51.
      Relations: créancier(e) de l'intervenant 1.
      Nom, qualité: (M.) Levis-Ventadour de, Gaston Francois Christophe Victor.
      Domicile: Paris (Paris) rue de Varenne-St-Germain, 33.
      Relations: subrogé(e) de l'intervenant 2.
      Nom, qualité: (M.) Doe, Charles.
      Profession: propriétaire, procureur du roi(ancien).
      Domicile: Menois (Aube).
      Nom, qualité: (M.) Bourlon De Rouvre, Amedee Charles.
      Domicile: Verbiesles (Haute-Marne) Val des Ecoliers.
      Relations: subrogé(e) de l'intervenant 2
    - Mainlevee, hypotheque., 2 mai 1851; MC/ET/XXIX/1136
      Nom: Société d'Assurances Contre La Grele La Ceres.
      Nom, qualité: (M.) Pilatte, Louis Paulin.
      Profession: cultivateur, Huisseau-sur-Mauves (Loiret).
      Domicile: Huisseau-sur-Mauves (Loiret)
    - Transport, créance, 5000f., 2 mai 1851; MC/ET/XXIX/1136
      Nom, qualité: (M.) Le Tavernier, Alphonse Andre Etienne.
      Profession: notaire, Paris.
      Domicile: Paris (Paris) place de l'Ecole-de-Medecine, 15.
      Nom, qualité: (M.) Genin, Jean Baptiste Louis.
      Profession: logeur, propriétaire, Paris.
      Domicile: Paris (Paris) rue des Trois-Canettes, 11.
      Nom, qualité: (Mme ou Mlle) Debray, Aureole Josephine.
      Domicile: Paris (Paris) rue Marbeuf, 77.
      Relations: subrogé(e) de l'intervenant 1, veuve de l'intervenant 4.
      Nom, qualité: (M.) Leclaire, Joseph.
    - Mariage., 2 mai 1851; MC/ET/XXIX/1136
      Nom, qualité: (M.) Minouflet, Jean Pierre Francois.
      Profession: epicier(commis), Chapelle (la) (Paris).
      Domicile: Chapelle (la) (Paris) Grande-rue, 87.
      Nom, qualité: (M.) Minouflet, Jean.
      Nom, qualité: (Mme ou Mlle) Roullot, Marie.
      Profession: marchande de vin, tenanciere d'hotel garni, Paris.
      Domicile: Paris (Paris) rue de la Calandre, 11.
      Nom, qualité: (M.) Roullot, Jean Louis.
    - Mainlevee, hypotheque., 2 mai 1851; MC/ET/XXIX/1136
    - Vente, piece de terre, 17 ares, 100f, Brouderdorff (Moselle)., 3 mai 1851; MC/ET/XXIX/1136
      Nom, qualité: (M.) Graff, Jean Baptiste.
      Profession: charretier, Paris.
      Domicile: Paris (Paris) rue de la Roquette, 162.
      Nom, qualité: (Mme ou Mlle) Schmitt, Madeleine.
      Profession: cuisiniere, Paris.
      Domicile: Paris (Paris) rue du Bac, 106
    - Donation entre epoux., 3 mai 1851; MC/ET/XXIX/1136
      Nom, qualité: (Mme ou Mlle) Mil, Eleonore.
      Domicile: Paris (Paris) rue de Grenelle-St-Germain, 32.
      Nom, qualité: (M.) Henard, Jean Nicolas.
      Domicile: Paris (Paris) rue de Grenelle-St-Germain, 32
    - Donation entre epoux., 3 mai 1851; MC/ET/XXIX/1136
    - Succession, notoriete., 6 mai 1851; MC/ET/XXIX/1136
      Nom, qualité: (Mme ou Mlle) Maury, Marie Louise Felicite.
      Domicile: Paris (Paris) rue de la Chaise, 8
    - Donation entre epoux., 6 mai 1851; MC/ET/XXIX/1136
      Nom, qualité: (Mme ou Mlle) Colas, Elisabeth.
      Domicile: Paris (Paris) rue de Grenelle-St-Germain, 27.
      Nom, qualité: (M.) Pouillard, Nicolas.
      Profession: employe à l'assemblee-nationale, Paris.
      Domicile: Paris (Paris) rue de Grenelle-St-Germain, 27
    - Donation entre epoux., 6 mai 1851; MC/ET/XXIX/1136
    - Mariage, dépôt de pieces, acte redige en hebreu., 8 mai 1851; MC/ET/XXIX/1136
      Nom, qualité: (M.) Zabel d'Eisenstadt.
      Domicile: Eisenstadt (hongrie).
      Nom, qualité: (Mme ou Mlle) Nanette Dite Brune.
      Domicile: Hambourg (allemagne).
      Relations: 02PIE03.
      Nom, qualité: (M.) Levi, Salomon.
      Domicile: Hambourg (allemagne)
    - Procuration acte, vente de maison, Charette (Saône-et-Loire)., 8 mai 1851; MC/ET/XXIX/1136
      Nom, qualité: (M.) Ursel D', Charles Marie Leon.
      Domicile: Bruxelles (belgique).
      Nom, qualité: (M.) Baron, Edouard.
      Domicile: Pierre-de-Bresse (Saône-et-Loire)
    - Tutelle, compte., 9 mai 1851; MC/ET/XXIX/1136
      Nom, qualité: (M.) Bertrand, Auguste Jean.
      Domicile: Paris (Paris) avenue de Breteuil, 67.
      Nom, qualité: (M.) Bertrand, Laurent Alphonse.
      Domicile: Paris (Paris) rue de la Cossonnerie, 79.
      Relations: fils de l'intervenant 1
    - Succession, liquidation, reprises., 9 mai 1851; MC/ET/XXIX/1136
      Nom, qualité: (M.) Normand, Pierre Alphonse.
      Profession: entrepreneur de menuiserie, Paris.
      Domicile: Paris (Paris) rue du Cherche-Midi, 80
    - Succession, notoriete., 9 mai 1851; MC/ET/XXIX/1136
      Nom, qualité: (M.) Rousseau, Joseph Pierre.
      Domicile: Paris (Paris) rue du Four-St-Germain, 72
    - Mainlevee d'opposition., 10 mai 1851; MC/ET/XXIX/1136
      Nom, qualité: (M.) Vesseron, Robert.
      Profession: tailleur (ancien marchand), Montlhery (Essonne).
      Domicile: Montlhery (Essonne).
      Nom, qualité: (M.) Thirion, Jules.
      Profession: employe, Montmartre (Paris).
      Domicile: Montmartre (Paris) rue Marcadet, 8
    - Prorogation, delai de remboursement de créance, 27000f., 10 mai 1851; MC/ET/XXIX/1136
      Nom, qualité: (M.) Cabit, Louis Nicolas.
      Profession: huissier au conseil d'etat et à la cour de cassation(ancien), Paris.
      Domicile: Paris (Paris) rue du Pont-de-la-Reforme, 8
    - Quittance, mainlevee, remboursement de créance, 3297f., 11 mai 1851; MC/ET/XXIX/1136
      Nom, qualité: (Mme ou Mlle) Thiroux De Medavy de, Marie Constance Herminie.
      Profession: chanoinesse du chapitre noble de saint-anne, Munich (baviere).
      Domicile: Montfort-l'Amaury (Yvelines).
      Nom, qualité: (M.) Millin De Grandmaison, Alfred.
    - Mariage., 12 mai 1851; MC/ET/XXIX/1136
      Nom, qualité: (M.) Delabretonniere, Pierre Sylvain.
      Nom, qualité: (Mme ou Mlle) Lefevre, Sophie Eugenie.
      Profession: repasseuse, Paris.
      Nom, qualité: (M.) Lefevre, Marat Auguste.
    - Succession, notoriete., 12 mai 1851; MC/ET/XXIX/1136
      Nom, qualité: (M.) Carpentier, Francois.
      Profession: concierge de caserne, Paris.
      Domicile: Paris (Paris) rue de Grenelle-St-Germain, 140
    - Procuration acte, dépôt, prise de possession de succession., 12 mai 1851; MC/ET/XXIX/1136
      Nom, qualité: (M.) Carpentier, Francois Joseph.
      Profession: sellier, Lyon (Rhône).
      Domicile: Lyon (Rhône).
      Domicile: Paris (Paris) rue de Grenelle-St-Germain, 140.
      Nom, qualité: (Mme ou Mlle) Abal, Marie Rose.
    - Testament olographe, depot., 13 mai 1851; MC/ET/XXIX/1136
      Nom, qualité: (M.) Jacquinot De Presle, Francois Charles Nicolas.
      Domicile: Paris (Paris) rue Meslay, 14
    - Depot de pieces, acte de naissance., 14 mai 1851; MC/ET/XXIX/1136
      Nom, qualité: (Mme ou Mlle) Legras, Therese Amelie.
      Domicile: Paris (Paris) rue Neuve-Guillemain, 423.
      Nom, qualité: (M.) Legras, Charles Nicolas.
      Domicile: Paris (Paris) rue Neuve-Guillemain, 423
    - Procuration acte, prise de possession de succession., 15 mai 1851; MC/ET/XXIX/1136
      Nom, qualité: (Mme ou Mlle) Meslier, Marie Emilie.
      Domicile: Paris (Paris) rue de Bourgogne, 63.
      Nom, qualité: (M.) Masson, Adrien Francois Charles Etienne.
      Profession: docteur en medecine, Paris.
      Nom, qualité: (M.) Masson, Charles.
    - Quittance, mainlevee, remboursement d'emprunt, 13887f., 15 mai 1851; MC/ET/XXIX/1136
      Nom, qualité: (Mme ou Mlle) Jouin, Marie Julie.
      Nom, qualité: (M.) Duhaut, Jean Baptiste.
      Profession: repetiteur à l'ecole-militaire, Saint-Cyr (Yvelines).
      Domicile: Versailles (Yvelines)
    - Mainlevee, hypotheque sur terre, Beaumont (Indre-et-Loire)., 15 mai 1851; MC/ET/XXIX/1136
      Nom, qualité: (M.) Sauveget, Jean Baptiste.
      Domicile: Paris (Paris) rue Taitbout, 33.
      Nom, qualité: (M.) Grandmaison De
    - Mariage., 15 mai 1851; MC/ET/XXIX/1136
      Nom, qualité: (M.) Cussac, Guillaume.
      Domicile: Paris (Paris) rue Saint-Dominique-St-Germain, 132.
      Nom, qualité: (M.) Cussac, Jacques.
      Domicile: Ternes (les) (Cantal).
      Nom, qualité: (Mme ou Mlle) Courtal, Josephine.
      Profession: journaliere, Paris.
      Nom, qualité: (M.) Courtal, Pierre.
    - Succession, partage., 16 mai 1851; MC/ET/XXIX/1136
    - Donation entre epoux., 16 mai 1851; MC/ET/XXIX/1136
      Nom, qualité: (Mme ou Mlle) Letestu, Victoire.
      Domicile: Paris (Paris) rue Saint-Domionique-St-Germain, 161.
      Nom, qualité: (M.) Vidalhene, Jean.
      Domicile: Paris (Paris) rue Saint-Dominique-St-Germain, 161
    - Donation entre epoux., 16 mai 1851; MC/ET/XXIX/1136
      Domicile: Paris (Paris) rue Saint-Dominique-St-Germain, 161.
    - Vente, propriété, 33000f, Vaugirard (Paris) boulevard des Fourneaux, 15., 17 mai 1851; MC/ET/XXIX/1136
      Nom, qualité: (M.) Devaux, Jean Reseda.
      Profession: lieutenant-colonel, Rome (italie).
      Domicile: Rome (italie).
      Nom: Société De Voitures De Places L'Alliance.
      Domicile: Vaugirard (Paris) boulevard des Fourneaux, 15
    - Vente, ferme et manoir, 15000f, Hem-Hardinval (Somme)., 18 mai 1851; MC/ET/XXIX/1136
      Nom, qualité: (M.) Vast, Louis Hyacinthe Joseph.
      Domicile: Paris (Paris) rue des Postes, 68.
      Nom, qualité: (M.) Vast, Hyacinthe.
      Profession: négociant, Amiens (Somme).
      Domicile: Amiens (Somme).
    - Mainlevée d'inscription hypothécaire par Marie Anne Victoire Dupré de Geneste, épouse de François Chrétien Théophile de Kinzel, propriétaire, demeurant 103, rue de Lille, au profit de Ferdinand Charles Léon de Lasteyrie du Saillant, propriétaire, et Marthe Washington Seabrook, son épouse, demeurant 34, rue du Bac., 19 mai 1851; MC/ET/XXIX/1136
      De l'image fixe à l'image animée (1820-1910), documents du Minutier central des notaires de Paris relatifs à l'histoire des photographes et de la photographie, par Marc Durand, Paris, Archives nationales, 2013 (sous presse), notice n° 2775 (version dématérialisée de l'instrument de recherche, les notices biographiques et compléments de descriptions d'actes ne se trouvent que sur la version papier de l'ouvrage, voir contexte dans le Plan d’orientation général - Notaires de Paris, guides thématiques du Minutier).
      Bac (rue du); Lille (rue de); Lasteyrie du Saillant, Ferdinand Charles Léon de; Seabrook, Marthe Washington; Dupré de Geneste, Marie Anne Victoire; Kinzel, François Chrétien Théophile de
    - Obligation, emprunt, 17000f., 19 mai 1851; MC/ET/XXIX/1136
      Nom, qualité: (M.) Cordebeuf De Beauverger De Montgon de, Barthelemy Francois Alphonse.
      Nom, qualité: (M.) Gautier, Hyacinthe Joachim.
      Profession: officier dans la legion-etrangere.
      Domicile: Paris (Paris) rue des Saint-Peres, 19.
      Nom, qualité: (Mme ou Mlle) Hericy D', Elise Honoree Francoise Ulrique.
      Nom, qualité: (M.) Walsh Serraut De A Mothe-Houdancourt, Olivier Louis Charles Robert.
    - Transport, créance, 20000f., 19 mai 1851; MC/ET/XXIX/1136
      Nom, qualité: (Mme ou Mlle) La Brousse De Verteillac de, Angelique Herminie.
      Relations: veuve de l'intervenant 2, épouse de l'intervenant 3.
      Nom, qualité: (M.) Bourbon-Conty de, Francois Felix.
      Nom, qualité: (M.) La Rochefoucauld De Doudeauville de, Louis Francois Sosthenes.
      Relations: débiteur de l'intervenant 1.
      Nom, qualité: (M.) Montjoie Vanfrey de, Ernest Henry Fidele.
      Domicile: Gersfeld (allemagne).
    - Succession, liquidation, partage., 19 mai 1851; MC/ET/XXIX/1136
      Nom, qualité: (M.) Maury, Jean Marie Ferdinand.
      Domicile: Paris (Paris) rue du Bac
    - Mainlevee, hypotheque., 19 mai 1851; MC/ET/XXIX/1136
      Nom, qualité: (Mme ou Mlle) Dupre De Geneste, Marie Anne Victoire.
      Domicile: Paris (Paris) rue de Lille, 109.
      Relations: séparé(e) de biens de l'intervenant 2, séparé(e) de corps de l'intervenant 2.
      Nom, qualité: (M.) Kinzel de, Francois Chretien Theophile.
      Profession: propriétaire, capitaine(ancien).
      Domicile: Sens (Yonne).
      Nom, qualité: (M.) Lasteyrie Du Saillant de, Ferdinand Charles Leon.
      Domicile: Paris (Paris) rue du Bac, 34
    - Mariage., 19 mai 1851; MC/ET/XXIX/1136
      Nom, qualité: (M.) Mermoud, Jean Baptiste.
      Profession: facteur de diligence, Paris.
      Domicile: Paris (Paris) rue de Sevres, 45.
      Nom, qualité: (M.) Mermoud, Nicolas.
      Nom, qualité: (Mme ou Mlle) Ramelet, Marie Catherine.
      Nom, qualité: (M.) Ramelet, Jean Baptiste.
      Domicile: Nuits-sur-Armancon (Yonne)
    - Bail, maison, 1000f, Plaisance (Paris) rue Schomer, 8., 19 mai 1851; MC/ET/XXIX/1136
      Nom, qualité: (M.) Hamon, Louis.
      Profession: coiffeur, Paris.
      Domicile: Paris (Paris) rue du Temple, 179.
      Nom, qualité: (M.) Dufour, Eugene.
      Profession: professeur à l'institution des jeunes-aveugles, Paris.
      Domicile: Plaisance (Paris) rue Schomer, 8
    - Mainlevee, hypotheque sur immeubles, Paris, paris, beaumont-en-Veron (75, 75, 37) rue du Faubourg-St-Honore, 30, le-Retiro, velort., 19 mai 1851; MC/ET/XXIX/1136
      Profession: officier dans la legion-etrangere, Djidjelli (algerie).
      Domicile: Djidjelli (algerie).
    - Notoriete, prenoms., 19 mai 1851; MC/ET/XXIX/1136
      Nom, qualité: (Mme ou Mlle) Camus, Rose Louise.
      Domicile: Vaugirard (Paris) Chaussée du Maine, 16.
      Nom, qualité: (M.) Ferrand, Auguste Joseph.
      Profession: marchand de vin, Vaugirard (Paris).
      Domicile: Vaugirard (Paris) Chaussée du Maine, 16
    - Procuration acte, prise de possession de succession., 20 mai 1851; MC/ET/XXIX/1136
      Nom, qualité: (M.) Jacquinot De Presle, Charles Joseph Philibert.
      Domicile: Hautefort (Dordogne).
      Relations: fils de l'intervenant 3, héritier de l'intervenant 3.
      Nom, qualité: (M.) Romillat, Laurent Felix.
      Domicile: Paris (Paris) rue du Grais, 22.
    - Mainlevee, hypotheque., 20 mai 1851; MC/ET/XXIX/1136
      Nom, qualité: (M.) Du Hamel, Louis Joseph.
      Domicile: Paris (Paris) rue de Grenelle-St-Germain, 89.
      Nom, qualité: (M.) Fulchiron, Jean Claude.
      Domicile: Paris (Paris) rue de Grammont, 17
    - Quittance, mainlevee, remboursement d'emprunt, 490f., 21 mai 1851; MC/ET/XXIX/1136
      Nom, qualité: (Mme ou Mlle) Sevaux, Virginie Madeleine.
      Domicile: Paris (Paris) rue du Cherche-Midi, 57.
      Nom, qualité: (M.) Marchand, Achille Clement.
      Nom, qualité: (M.) Marchand, Charles Alphonse.
      Domicile: Paris (Paris) rue de la Ferme-des-Mathurins, 56.
      Nom, qualité: (M.) Humbert, Jean.
      Profession: propriétaire, rentier.
      Domicile: Paris (Paris) rue de Fleurus, 42
    - Mainlevee, hypotheque., 21 mai 1851; MC/ET/XXIX/1136
      Nom, qualité: (Mme ou Mlle) La Porte De Lissac de, Anne Francoise.
      Domicile: Paris (Paris) Tuileries (les).
      Nom, qualité: (M.) Bousquet, Francois.
      Nom, qualité: (M.) Foltz, Adolphe Zephir Francois Aime Adele.
      Profession: general de brigade, Paris.
      Relations: épouse de l'intervenant 5.
    - Convention., 21 mai 1851; MC/ET/XXIX/1136
      Relations: père de l'intervenant 2, père de l'intervenant 3.
      Nom, qualité: (M.) Bertrand, Auguste Felix.
      Domicile: Paris (Paris) rue de la Cossonnerie, 9
    - Mainlevee, hypotheque., 22 mai 1851; MC/ET/XXIX/1136
      Nom, qualité: (M.) L'Espine de, Charles.
      Domicile: Paris (Paris) rue de Lille, 56.
      Nom, qualité: (M.) L'Espine de, Alexandre Emile.
    - Testament olographe, depot., 22 mai 1851; MC/ET/XXIX/1136
      Nom, qualité: (Mme ou Mlle) Fleury, Marianne Adelaide.
      Domicile: Paris (Paris) rue de la Visitation-des-Dames-Ste-Marie, 4
    - Testament., 22 mai 1851; MC/ET/XXIX/1136
      Nom, qualité: (Mme ou Mlle) Noir, Jeanne Marie.
      Domicile: Paris (Paris) rue de Mezieres, 4.
      Nom, qualité: (M.) Godot, Amont.
      Profession: négociant(ancien)
    - Mainlevee, hypotheque., 23 mai 1851; MC/ET/XXIX/1136
      Nom, qualité: (Mme ou Mlle) Martin, Flore Antoinette.
      Domicile: Troyes (Aube).
      Nom, qualité: (M.) Sourdat, Augustin Hippolyte.
    - Succession, inventaire apres décès., 23 mai 1851; MC/ET/XXIX/1136
    - Cahier des charges, maisons (2), Paris (Paris) rue Rousselet-St-Germain, 33, avenue de Breteuil, 67., 27 mai 1851; MC/ET/XXIX/1136
      Relations: fils de l'intervenant 1.
      Domicile: Paris (Paris) rue de la Cossonnerie, 9.
    - Succession, requisition, certificat de propriété de rente etat., 27 mai 1851; MC/ET/XXIX/1136
      Nom, qualité: (Mme ou Mlle) Paris, Tarsile Emilienne.
      Domicile: Paris (Paris) rue du Faubourg-Poissonniere, 4.
      Nom, qualité: (Mme ou Mlle) Paris, Emilienne.
      Domicile: Paris (Paris) rue du Gindre, 8.
      Relations: sœur de l'intervenant 1, épouse de l'intervenant 3.
      Nom, qualité: (M.) Cacheux, Joseph Auguste.
      Profession: menuisier, Paris.
      Domicile: Paris (Paris) rue du Gindre, 8
    - Succession, notoriete., 27 mai 1851; MC/ET/XXIX/1136
      Domicile: Paris (Paris) rue du Faubourg-Poissonniere, 4
    - Procuration acte, acceptation de donation de rente., 30 mai 1851; MC/ET/XXIX/1136
      Nom, qualité: (M.) Seriot, Marie Francois Auguste Eugene.
      Profession: clerc, Paris.
      Domicile: Paris (Paris) place de Saint-Sulpice, seminaire de Saint-Sulpice.
      Relations: frère de l'intervenant 2, fils de l'intervenant 3, donataire de l'intervenant 3.
      Nom, qualité: (M.) Seriot, Marie Jules Antonin.
      Domicile: Cromary (Haute-Saône).
      Nom, qualité: (M.) Seriot, Antoine Francois.
      Profession: receveur des contributions-indirectes (ancien).
      Domicile: Cromary (Haute-Saône)
    - Mariage., 31 mai 1851; MC/ET/XXIX/1136
      Nom, qualité: (M.) Guiot, Victor Francois.
      Domicile: Paris (Paris) rue d'Assas, 5.
      Nom, qualité: (M.) Guiot, Nicolas.
      Nom, qualité: (Mme ou Mlle) Robert, Marie Adele Caroline.
      Domicile: Paris (Paris) rue Sainte-Marguerite-St-Germain, 41.
      Nom, qualité: (M.) Robert, Pierre Pascal.
    - Procuration acte, reception de sommes dues., 31 mai 1851; MC/ET/XXIX/1136
      Nom, qualité: (M.) Resal, Aime Henri.
      Profession: ingenieur des mines (eleve), Paris.
      Domicile: Paris (Paris) rue Soufflot, 17.
      Nom, qualité: (M.) Fayard, Jean Henri.
      Domicile: Paris (Paris) rue Plumet, 25.
      Nom, qualité: (M.) Orsel, Ernest Amable.
      Domicile: Paris (Paris) rue du Faubourg-St-Martin, 160.
      Intervenant 4, en première partie:
      Nom, qualité: (M.) Duchanoy, Charles Francois.
      Domicile: Paris (Paris) rue de Hanovre, 9.
      Nom, qualité: (M.) Buchere, Clement Edme Stanislas.
      Profession: secrétaire, Paris (Paris), Ecole-des-Mines.
      Domicile: Paris (Paris) rue d'Enfer, 30
    - Obligation, emprunt, 1000f., 31 mai 1851; MC/ET/XXIX/1136
      Nom, qualité: (M.) Minet, Pierre.
      Profession: cordonnier (marchand), Paris.
      Domicile: Paris (Paris) rue Taranne, 6.
      Nom, qualité: (M.) Dolle, Villefranc.
      Profession: corroyeur (marchand), Paris.
      Domicile: Paris (Paris) rue du Sabot, 2
    - Transport, créance, 3000f., 31 mai 1851; MC/ET/XXIX/1136
      Nom, qualité: (M.) Paquereau, Napoleon.
      Domicile: Paris (Paris) rue du Sabot, 2.
    - Obligation, emprunt, 2500f., 31 mai 1851; MC/ET/XXIX/1136
      Nom, qualité: (Mme ou Mlle) Du Plessis-Chatillon, Louise Marie Charlotte.
      Domicile: Paris (Paris) rue de la Sante, 29